臺灣板橋地方法院刑事判決　　　　　　 95年度簡上字第887號
上　訴　人　臺灣板橋地方法院檢察署檢察官
被　　　告　乙○○　53歲（民國43年6月1日生）
上列上訴人因被告犯贓物案件，不服本院民國95年10月16日95年
度簡字第6121號第一審判決（聲請案號：95年度偵字第21904 號
），提起上訴，本院管轄之第二審合議庭判決如下：
    主  文
原判決撤銷。
乙○○收受贓物，處拘役伍拾玖日，如易科罰金，以新臺幣壹仟
元折算壹日。
    事  實
一、乙○○有殺人未遂、重傷害及侵占等案件前科，其基於收受
    贓物之犯意，於民國95年9 月14日晚間10時30分許（聲請書
    誤載為同日晚間11時許），在臺北縣三峽鎮○○路3 巷旁某
    遊樂場，明知姓名、年籍不詳、綽號「阿龍」成年男子所交
    付之車牌號碼GEQ-728 號機車（該機車係甲○○所有，於同
    月8 日晚間11時許，在臺北縣三峽鎮○○路36號前遭竊），
    係來路不明之贓物，仍予借用，而為收受，用以代步，嗣同
    月15日上午8 時50分許，騎乘該機車行經臺北縣三峽鎮○○
    街5 巷口時，為警查獲，並扣得鑰匙1 把。。
二、案經臺北縣政府警察局三峽分局報請臺灣板橋地方法院檢察
    署檢察官偵查後，聲請簡易判決處刑。
    理  由
一、訊據被告乙○○固坦承其於前揭時、地收受上述機車，然矢
    口否認有收受贓物之犯意，並辯稱：其因腳不方便，故於上
    開時、地，向綽號「阿龍」之男子借用前述機車，俾至另一
    街道購買藥品，不知該機車為贓車等語。經查：
  (一)前揭機車係甲○○所有，於95年9 月8 日晚間11時許，在臺
    北縣三峽鎮○○路36號前遭竊之事實，業據被害人甲○○在
    警詢時指述綦詳，並有車輛失竊資料個別查詢報表查詢車輛
    認可資料、車輛失竊作業查獲車輛認可資料、車輛尋獲電腦
    輸入單、查獲機車照片、扣押物品目錄表、贓物認領保管單
    等在卷可證，是被告收受該機車時，該機車乃贓物屬實。
  (二)被告雖於本院審理時執詞否認犯罪，惟其於95年9 月28日偵
    查中，即承認收受贓物之犯行（參見偵查卷第33頁），又於
    同年10月13日原審審理時，復供認無誤（參見原審卷第8 頁
    ），是其嗣於本院審理中，驟然翻異前詞，其卸責之情，至
    為顯然。
  (三)按汽車駕駛人駕駛汽車未隨身攜帶駕駛執照，處新臺幣三百
    元以上六百元以下罰鍰，道路交通管理處罰條例第25條第3
    款定有明文。被告已具國中學歷，另參諸其智識及社會經驗
    ，對此當知之甚稔；又該機車雖係1995年出廠之124CC 機車
    ，有上述車輛失竊資料個別查詢報表查詢車輛認可資料可資
    為憑，但仍值新臺幣（下同）1 萬元許，被害人就此已陳明
    在卷（參見偵查卷第7 頁反面），其外觀尚新，猶有扣案機
    車照片得佐，而被告向綽號「阿龍」之男子借用該機車，竟
    不知「阿龍」之真實姓名、年籍，足見其等彼此並非熟識，
    綽號「阿龍」之男子竟即願意率然答應借用，而不計被告是
    否按時返還或得否賠償之風險，則依被告之年齡及社會經驗
    ，自足以懷疑該機車乃來路不明之物；再者，被告復未向綽
    號「阿龍」之男子索取該機車之駕駛執照，且未詳細詢問該
    機車來源，亦得見被告收受該機車，對於該機車即使係贓物
    ，應仍不違背其本意。是以，被告於原審中供稱：「我行動
    不方便，所以即使來路不明的機車，我也會收受」等語，顯
    合於事實，是其主觀上有收受贓物之間接故意，至屬彰明。
  (四)綜上所陳，被告迨於本院中否認犯行云云，乃卸責之詞，殊
    非足採。本件被告收受贓物之犯罪事證已臻明確，洵足認定
    ，應依法論科。
二、核被告所為，係犯刑法第349 條第1 項之收受贓物罪。原審
    判決審酌其收贓行為易造成被害人追查不易之危害、收受贓
    物之價值、其素行、智識程度、犯罪動機、目的、手段、扣
    案贓物業發還被害人、於偵查中暨原審審理時曾坦承犯行、
    態度良好等一切情狀，量處拘役50日，並諭知易科罰金之折
    算標準，固有所據，惟原承辦檢察官上訴書及到庭執行公訴
    檢察官均認被告有殺人未遂、重傷害及侵占等前科，猶不知
    悔改，屢有破壞社會治安犯行，是有予以嚴懲，以收教化之
    必要，認原審所處之刑，顯有過輕，具體求刑有期徒刑3 月
    ，復非無憑，而本院除斟酌上情，另盱衡被告收受之機車，
    尚值1 萬元許，其外觀尚新，已如前述，又其收受贓物，亦
    造成被害人生活不便，且其於本院審理時，改異前供，執詞
    否認犯罪，是原審判決審酌其坦承犯行，而認其犯後態度良
    好之情，即已不復存，職此，原審量處之刑，即失於未當，
    準此，檢察官上訴求處更甚於原審判決之刑乙節，乃有理由
    ，故本院合議庭認即有將原判決撤銷之必要，並改判如主文
    第2 項所示。
據上論斷，應依刑事訴訟法第369 條第1 項前段、第364 條、第
299 條第1 項前段，刑法第349 條第1 項、第41條第1 項前段，
刑法施行法第1 條之1 ，判決如主文。
本案經檢察官馬凱蕙到庭執行職務。
中　　華　　民　　國　　96　　年　　7 　　月　　12　　日
                  刑事第十四庭    審判長法　官  林海祥
                                        法　官  許必奇
                                        法　官  朱敏賢
以上正本證明與原本無異。
本件不得上訴。
                                        書記官  郭勝華
中　　華　　民　　國　　96　　年　　7 　　月　　12　　日
附錄本案論罪科刑法條全文
刑法第349 條：
收受贓物者，處三年以下有期徒刑、拘役或五百元以下罰金。
搬運、寄藏、故買贓物或為牙保者，處五年以下有期徒刑、拘役
或科或併科一千元以下罰金。
因贓物變得之財物，以贓物論。
